Mansan S. Ahmed

Web Developer (Junior)

Je suis une personne accomplie avec une solide expérience en HTML5, CSS3, Javascript, ReactJS. Je suis conscient des problèmes et des tendances de l'industrie, en particulier en ce qui concerne l'accessibilité, la convivialité, les technologies émergentes et les CMS open source. Je suis passionné par le codage.



Leuven



046 34 74 37



mansan.souleiman.ahmed@gmail.com

https://www.linkedin.com/in/mansan-souleiman-ahmed/

Expérience

WEB DEVELOPER Voir tous les projets sur Linkedin

2020 - Present

Contribution à Npm.

Connaissance approfondie de ReactJS / Redux / Typescript.

Bonne connaissance de Gulp.

Les bases du référencement.

Création de sites internet conviviaux,

efficace et attrayant.

Développement multi-navigateurs et multiplateformes

solutions compatibles.

Déploiement de site internet sur Heroku, Netlify,

Panthéon.

2019 - 2020

WEB DEVELOPER

Becode Junior Web developer

Connaissance approfondie de HTML, XHTML,

CSS, JavaScript, HTML5 et CSS3/SASS et

git.

Travailler sur un environnement basé sur Linux.

Construire des sites Web en équipe.

Développer ma communication et

capacités de présentation.

Education

Stage à Becode

02/2019 - 05/2020 HELP Liège 2014-2018 Comptabilité ULG 2014-2018 Première année Attestations ULG 2012 - 2013

Compétences

A l'aise avec Git, Npm, Wordpress, et capable de faire une documentation.

Language:

Français

Anglais

Réferences

Disponible sur demande.